Задание 1.2 (glaucomaMVF)
========================================================

Задание 1.2 (SVM, простое). Используя SVM, построить классификатор для данных
GlaucomaMVF. Сравнить между собой разные ядра (линейное, полиномиальное, гауссов-
ское), объяснить результат.


```{r echo=FALSE, include=FALSE}
library(e1071) # svm()
library(kernlab) # ksvm()
library(klaR) # svmlight ()
library(svmpath) # svmpath()
library(MASS)
library(lattice)
library(latticeExtra)
```

```{r glaucoma_linear}
glaucomaMVF <- read.table("data/GlaucomaMVF.txt", header = TRUE)

svm.linear <- svm(Class ~ ., data = glaucomaMVF, type = "C-classification", kernel = "linear")
table(actual = glaucomaMVF$Class, predicted = predict(svm.linear))

tn.linear <- tune.svm(Class ~ ., data = glaucomaMVF, type= "C-classification", kernel = "linear", cost = 2^(-15:10))
tn.linear

xyplot(tn.linear$performances[, "error"] ~ log(tn.linear$performances[, "cost"]), type = "b", xlab="cost", ylab="error")

table(actual = glaucomaMVF$Class, predicted = predict(tn.linear$best.model))
```

Видим, что если использовать линейное ядро, данные относительно неплохо разделяются. Посмотрим, что произойдет, если использовать полиномиальное однородное ядро. 

```{r glaucoma_polynomial}
tn.polynomial <- tune.svm(Class ~ ., data = glaucomaMVF, type = "C-classification", kernel = "polynomial", degree=2, cost=2^(-10:5), coef0=2^(-5:5))

tn.polynomial

tn.polynomial <- tune.svm(Class ~ ., data = glaucomaMVF, type = "C-classification", kernel = "polynomial", cost=2^(-10:5), degree=1:10)
tn.polynomial
opt.degree<- tn.polynomial$best.parameters$degree

#xyplot(tn.polynomial$performances[, "error"] ~ (tn.polynomial$performances[, "degree"]),       type = "b", xlab="degree", ylab="error")

table(actual=glaucomaMVF$Class, predicted = predict(tn.polynomial$best.model))
```

Получили, что наилучшие результаты при использовании полиномиального ядра достигаются при cost=`r tn.polynomial$best.parameters$cost`, при степени полинома `r opt.degree`. То есть получили все то же линейное ядро.

Попробуем добавить неоднородности:

```{r glaucoma_polynomial2}
tn.polynomial2 <- tune.svm(Class ~ ., data = glaucomaMVF, type = "C-classification", kernel = "polynomial", cost=2^(-10:5), degree=opt.degree, coef0=2^(-5:5))
tn.polynomial2

#xyplot(tn.polynomial2$performances[, "error"] ~ (tn.polynomial2$performances[, "coef0"]), type = "b", xlab="coef0", ylab="error")

table(actual=glaucomaMVF$Class, predicted = predict(tn.polynomial2$best.model))
```

Видим, что на результат значение coef0 никак не влияет (ничего удивительного, степень полинома 1, а если плоскость сдвигать относительно самой себя, результат никак не изменится).

```{r glaucoma_polynomial3}
tn.polynomial3 <- tune.svm(Class ~ ., data = glaucomaMVF, type = "C-classification", kernel = "polynomial", cost=2^(-10:5), coef0=2^(-5:5))
tn.polynomial3

plot(tn.polynomial3, transform.x = log, transform.y = log, color.palette = rainbow)

table(actual=glaucomaMVF$Class, predicted = predict(tn.polynomial3$best.model))
```

Попробуем то же самое проделать с радиальным ядром.

```{r glaucoma_radial, eval=FALSE, include=FALSE}
tn.radial <- tune.svm(Class ~ ., data = glaucomaMVF, type = "C-classification", kernel = "radial", cost = 2^(-5:5), gamma=2^(-15:-3)) 
tn.radial


plot(tn.radial, transform.x = log, transform.y = log, color.palette = rainbow)


table(actual=glaucomaMVF$Class, predicted = predict(tn.radial$best.model))
```

При использовании радиального ядра наилучшие результаты достигаются при gamma=r tn.radial$best.parameters$gamma.
