Statistical Learning, домашнее задание 2.1 (teengambling)
========================================================
Задание: Для данных teengambling (сколько денег подростки из разных социальных слоев спускают на азартные игры) провести анализ (аналогично анализу для
toothgrowth) и определить зависимость между полом, доходом, статусом, образованием и тратами на игры. Проинтерпретировать результат. Завершить анализ графиком,
который окончательно прояснит происходящее.

Hint: В исходных данных много признаков, но далеко не все они значимые.

```{r}
library(lattice)
library(latticeExtra)
library(MASS)
gambling <- read.table("teengambling.txt")
```


```{r}
gambling <- subset(gambling, gamble < 100)
gambling$sex <- factor(gambling$sex, labels = c("male","female"))
contrasts(gambling$sex) <- contr.sum
contrasts(gambling$sex)
```
Построим несколько графиков, чтобы понять, как ведут себя данные:
```{r}
bwplot(~gamble | sex, data = gambling)
```
- если сравнить эти два графика, то видно, что мужчины из выборки готовы потратить бОльшие суммы денег на азартные игры (средний мужчина из выборки проиграл больше, чем средняя женщина, количество потраченных денег варьируется сильнее...).

```{r}
bwplot(~gamble | verbal*sex, data = gambling)
```
- по этому графику, наверное, можно сказать, что мужчины представлены более разнообразно в смысле уровня образования в выборке. Можно заметить, что женщины в пределах одного уровня verbal почти не отличаются в количестве потраченных денег на азартные игры (либо они вообще не играют, либо ставят очень мало - наверное, предпочитают спускать деньги на что-то другое). Также видно, что больше всех тратят на казино не самые умные мужчины.  

```{r}
bwplot(~gamble | status, data = gambling)
```

- по status в том виде, в котором он представлен в данных, вообще ничего не понятно: слишком уж варьируется данная характеристика (при том, что самих наблюдений не так много).

Теперь построим линейную модель:
```{r}
l <- lm(gamble ~ ., data=gambling)
summary(l)
```
Значимы пол (в основном благодаря мужчинам) и доход, самым бесполезным с точки зрения линейной модели признаком выглядит status.

Посмотрим, как изменится информационный критерий Акаике при удалении наименее значимых признаков:
```{r}
stepAIC(l)
```
В первую очередь на него влияет status, удаление verbal влияет, но незначительно. Поудаляем эти признаки:
```{r}
l <- lm(gamble ~ sex+income, data=gambling)
summary(l)
```

Сравним с моделью, в которой учитывается взаимное влияние признаков:
```{r}
l.cross <- lm(gamble ~ sex*income, data=gambling)
summary(l.cross)
stepAIC(l.cross)
anova(l, l.cross)
```
Видим, что более значимой будет являться модель, в которой учитывается взаимное влияние пола и дохода.

**Красивый график**:
```{r}
gambling.agg <- aggregate(subset(gambling, select = gamble), list(sex = gambling$sex, income = gambling$income), mean)
dp <- dotplot(factor(sex) ~ gamble, groups = sex, data = gambling.agg, auto.key = list(title = "Delivery", corner = c(0, 1)), type = "b", xlab = "mean(gambling length)", ylab = "Vitamin C dose", par.settings = simpleTheme(pch = 19))

vp <- bwplot(factor(sex) ~ gamble, groups = sex, data = gambling, panel = function(...) {
  panel.superpose(..., col = trellis.par.get("superpose.polygon")$col,
  panel.groups = panel.violin)
  }, auto.key = list(title = "Gambling",
  corner = c(0, 1), points = FALSE,
  lines = FALSE, rectangles = TRUE),
  xlab = "Gamble", ylab = "Boys & girls",
  par.settings = simpleTheme(alpha = 0.6,
  pch = 19)
)
vp + dp
```

Видно, что в представленном наборе данных мальчики имеют склонность к азартным игры больше, чем девочки.


*Рассмотрим только женщин*:
```{r}
gambling.female <- subset(gambling, sex == "female", select = -sex)
l.female <- lm(gamble ~ ., data=gambling.female)
summary(l.female)
stepAIC(l.female)
l.female <- update(l.female, . ~ .-verbal)
summary(l.female)
```
Получили, что уровень образования на склонность к азартным играм не влияет. Влияют status и уровень дохода. Мы знаем, что это связанные величины, поэтому
```{r}
l.female <- lm(gamble ~ income*status, data=gambling.female)
summary(l.female)
```


*Рассмотрим только мужчин*:
```{r}
gambling.male <- subset(gambling, sex == "male", select = -sex)
l.male <- lm(gamble ~ ., data=gambling.male)
summary(l.male)
```
Видим явную зависимость ставок от уровня дохода (которую мы наблюдали и в основной выборке).
