Statistical Learning, домашнее задание 2.1 (teengambling) - дополнение
======================================================================
Задание: Для данных teengambling (сколько денег подростки из разных социальных слоев спускают на азартные игры) провести анализ (аналогично анализу для
toothgrowth) и определить зависимость между полом, доходом, статусом, образованием и тратами на игры. Проинтерпретировать результат. Завершить анализ графиком,
который окончательно прояснит происходящее.

Hint: В исходных данных много признаков, но далеко не все они значимые.

```{r}
library(lattice)
library(latticeExtra)
library(MASS)
gambling <- read.table("teengambling.txt")
gambling$sex <- factor(gambling$sex, labels = c("male","female"))
contrasts(gambling$sex) <- contr.sum
contrasts(gambling$sex)
```
Построим несколько графиков, чтобы понять, как ведут себя данные:
```{r}
bwplot(~gamble | sex, data = gambling)
```

На графике с мужчинами выделяется один, который находится далеко за пределами усов барплота и готов поставить слишком много (150). Наверное, он gambling-addicted и может существенно влиять на картину. Уберем его.

```{r}
gambling <- subset(gambling, gamble < 100)
```

Теперь построим линейную модель, как мы это делали раньше:
```{r}
l <- lm(gamble ~ ., data=gambling)
summary(l)
```
Значимы пол (в основном благодаря мужчинам) и доход. verbal стал влиять меньше.

Дальше то же самое, только на откорректированном наборе данных. Посмотрим, как изменится информационный критерий Акаике при удалении наименее значимых признаков:
```{r}
stepAIC(l)
```
Видим, что удаление verbal теперь тоже существенно улучшило линейную модель.
```{r}
l <- lm(gamble ~ sex+income, data=gambling)
summary(l)
```

Сравним с моделью, в которой учитывается взаимное влияние признаков:
```{r}
l.cross <- lm(gamble ~ sex*income, data=gambling)
summary(l.cross)
stepAIC(l.cross)
anova(l, l.cross)
```
Видим, что более значимой будет являться модель, в которой учитывается взаимное влияние пола и дохода.

**Красивый график**:
```{r}
gambling.agg <- aggregate(subset(gambling, select = gamble), list(sex = gambling$sex, income = gambling$income), mean)
dp <- dotplot(factor(sex) ~ gamble, groups = sex, data = gambling.agg, auto.key = list(title = "Delivery", corner = c(0, 1)), type = "b", xlab = "mean(gambling length)", ylab = "Vitamin C dose", par.settings = simpleTheme(pch = 19))

vp <- bwplot(factor(sex) ~ gamble, groups = sex, data = gambling, panel = function(...) {
  panel.superpose(..., col = trellis.par.get("superpose.polygon")$col,
  panel.groups = panel.violin)
  }, auto.key = list(title = "Gambling",
  corner = c(0, 1), points = FALSE,
  lines = FALSE, rectangles = TRUE),
  xlab = "Gamble", ylab = "Boys & girls",
  par.settings = simpleTheme(alpha = 0.6,
  pch = 19)
)
vp + dp
```

