Задание 1.4.(stepCV)
========================================================
Задание 1.4. Написать на R функцию stepCV, аналогичную stepAIC, но использующую кросс-валидацию для проверки значимости признака. Нужно следовать при этом принципу иерархии — нельзя выкидывать признаки более низкого порядка, если есть признаки более высокого. Функция должна работать со всеми методами, с которыми работает stepAIC.

Hint: Можно расковырять оригинальную функцию stepAIC, а кросс-валидацию взять из e1071.

```{r}
library(MASS)
library(e1071)
```

```{r}
source("stepCV.R")
```

Пример посложнее

```{r}
Advertising <- read.csv("data/Advertising.csv")[, - c(1)]
l <- lm(Sales~. , Advertising)
stepCV(l, trace = TRUE, direction="backward", data = Advertising)
stepCV((lm(Sales~1, Advertising)), trace = TRUE, direction="forward", scope=Sales~I(Radio*Newspaper) + Radio + TV, data = Advertising )
stepCV((lm(Sales~TV+Radio, Advertising)), trace = TRUE, direction="both", scope=list(lower=Sales~1, upper=Sales~I(Radio*Newspaper) + Radio + TV), data = Advertising)$anova
```

Можно сравнить результат с stepAIC:
```{r}
stepAIC(l, trace = TRUE)
```

Результаты получаются разные.

