Title
========================================================
Задание 1.1. Рассмотрим данные concrete. Описание и сами данные в архиве, кратко суть. Данные по прочности разных сортов бетона в зависимости от пропорций компонент и времени залития. Надо построить регрессию на прочность.

Предлагается использовать линейную регрессию и понять, что и как влияет на качество бетона. Обратите внимание, что параметры между собой зависимы, поэтому коэффициенты следует интерепретировать аккуратнее. Рекомендую построить одномерные графики зависимостей прочности от всего остального и попробовать определить характер. Возможно, что зависимость будет немонотонная, тогда стоит ввести
дополнительный фактор “больше ли значение предиктора некоторого порога”. Некоторые предикторы могут оказаться не совсем непрерывными, возможно, что их стоит рассмотреть как факторы.

Попробуйте улучшить модель, добавляя эффекты взаимодействия, степени, логарифмы и прочее.
Разумеется, полученную модель нужно проверить с помощью test-train и/или кросс-
валидации.

```{r}
library(knitr)
library(lattice)
library(MASS)
library(latticeExtra)
library(rgl)
library(e1071)
library(corrplot)
library(latticeExtra)
```

```{r}
my_data <- read.csv("data/Concrete_Data.csv", sep = ",", comment.char = "#")
print(colnames(my_data))
```


```{r}
source("stepCV.R")
```

Посмотрим, как прочность бетона зависит от других параметров, для этого построим графики:

```{r concrete_pair_plots, fig.width=10, fig.height=20}
dependent.vars <- setdiff(colnames(my_data), "ConcreteCompressiveStrength")

#layout(matrix(c(1,1,2,3), 2, 2, byrow = TRUE))
par(mfrow=c(4,2))
for(dep in dependent.vars) {
  formula <- as.formula(paste("ConcreteCompressiveStrength~", dep));
  scatter.smooth(my_data[, dep], my_data[,"ConcreteCompressiveStrength"], xlab=dep, ylab="ConcreteCompressiveStrength", col="blue",lpars=list(col="green"))

}
```

В качестве простого первого приближения можем рассмотреть зависимость прочности от качества цемента, и использовать эту модель для сравнения с другими моделями

```{r}
fit1 <- lm(ConcreteCompressiveStrength~ Cement, data=my_data)
summary(fit1)
```

Сразу бросается в глаза: похожесть графиков CoarseAggregate и FineAggregate; дискретность и неравномерность распределения значений Age. С этим в первую очередь можно что-то сделать, но для начала учтем зависимость между параметрами в модели. Для этого посмотрим, насколько параметры зависят между собой:

```{r}
levelplot(abs(cor(my_data)), xlab="", ylab="")
```

Судя по картинке, в модели надо учитывать взаимодействие пар FineAggregate и Water, Superplasticizer и FlyAsh, Superplasticizer и Water, FlyAsh и Cement, а также тройки параметров Superplasticizer, FlyAsh и Water. По графикам выше ясно, что Age распределен неоднородно, к тому же дискретен. Попробуем добавить его в модель в виде фактора (и выберем лучший способ из 2).

```{r}
fit2 <- lm(ConcreteCompressiveStrength~ Cement + BlastFurnaceSlag + FlyAsh + 
    Water + Superplasticizer + CoarseAggregate + FineAggregate + 
    factor(Age)+FineAggregate*Water + Superplasticizer*FlyAsh+
    Superplasticizer*Water+Superplasticizer*FlyAsh*Water+FlyAsh*Cement, 
    data=my_data)
summary(fit2)

my_data$AgeAsFactor <- ifelse(my_data$Age > mean(my_data[,"Age"]), "new", "old")

fit3 <- lm(ConcreteCompressiveStrength ~ Cement + BlastFurnaceSlag + FlyAsh + 
  Water + Superplasticizer + CoarseAggregate + FineAggregate + AgeAsFactor +
  FineAggregate*Water + Superplasticizer*FlyAsh+Superplasticizer*Water+
  Superplasticizer*FlyAsh*Water + FlyAsh*Cement, data=my_data)

summary(fit3)
anova(fit2, fit3)
```

Вторая модель, в которой мы разделили бетон по возрасту на 2 группы, оказалась лучше. Попробуем на ней запустить stepAIC:

```{r}
step_aic_results <- stepAIC(fit3)
formula1 <- as.formula(attr(step_aic_results$model, "terms"))
fit4 <- lm(formula1, data=my_data)
summary(fit4)
```

Теперь посмотрим на пару признаков CoarseAggregate и FineAggregate:

```{r}
fit5<-lm(ConcreteCompressiveStrength ~ CoarseAggregate + FineAggregate, data=my_data)
summary(fit5)
```

В линейной модели, если оставить только эти 2 параметра, множители почти равны. Посмотрим на модель, в которой вместо пары отдельных параметров их сумма.

```{r}

fit6 <- lm(ConcreteCompressiveStrength ~ Cement + BlastFurnaceSlag + FlyAsh + Water + Superplasticizer + I(CoarseAggregate + FineAggregate) + AgeAsFactor + Water: FineAggregate + FlyAsh:Superplasticizer + 
Water:Superplasticizer + FlyAsh:Water + FlyAsh:Water:Superplasticizer
    , data=my_data)
summary(fit6)
anova(fit4, fit6)
```
Вроде бы такая модель действительно чуть получше.

Посмотрим, что еще можно выкинуть.

```{r}
xyplot(ConcreteCompressiveStrength~ BlastFurnaceSlag, my_data, panel=function(...) {panel.xyplot(...); panel.loess(...);})
```
График выглядит подозрительно: данные очень неоднородные. Среднее `r mean(my_data$BlastFurnaceSlag)`, то есть бОльшая часть наблюдений сосредоточена около 0. Попробуем преобразовать в фактор, а также выкинуть параметр из модели и определить, что лучше.

*Да, далее я использую в модели не разделение Age на 2 группы, а factor(Age) - как оказалось после удаления части параметров, если в модели учитывать factor(Age), она ведет себя лучше и ошибка при кросс-валидации меньше.*

```{r}
my_data$BlastFurnaceSlagAsFactor <- ifelse(my_data$BlastFurnaceSlag > mean(my_data[,"BlastFurnaceSlag"]), "low", "high")

fit7 <- lm(ConcreteCompressiveStrength ~ Cement + FlyAsh + BlastFurnaceSlagAsFactor + Water + Superplasticizer + I(CoarseAggregate + FineAggregate) + factor(Age) + Water:FineAggregate + FlyAsh:Superplasticizer + 
    Water:Superplasticizer + FlyAsh:Water + FlyAsh:Water:Superplasticizer
    , data=my_data)
summary(fit7)

fit8 <- lm(ConcreteCompressiveStrength ~ Cement + FlyAsh + Water + Superplasticizer + I(CoarseAggregate + FineAggregate) + factor(Age) + Water:FineAggregate + FlyAsh:Superplasticizer + (Water):Superplasticizer + FlyAsh:Water + FlyAsh:Water:Superplasticizer, data=my_data)

summary(fit8)
anova(fit6, fit7, fit8)

stepAIC(fit8)
```

Судя по всему, выкидывание BlastFurnaceSlag улучшило модель. По критерию Акайке в модели все признаки значимы.

```{r}

xyplot(ConcreteCompressiveStrength~ FlyAsh, my_data, panel=function(...) {panel.xyplot(...); panel.loess(...);})
```
Здесь данные тоже неоднородные. Среднее `r mean(my_data$FlyAsh)`, то есть бОльшая часть наблюдений сосредоточена около 0. Попробуем преобразовать в фактор, а также выкинуть параметр из модели и определить, что лучше.

```{r}
my_data$FlyAshAsFactor <- ifelse(my_data$FlyAsh > mean(my_data[,"FlyAsh"]), "low", "high")

fit9 <- lm(ConcreteCompressiveStrength ~ Cement + FlyAshAsFactor + Water + Superplasticizer + I(CoarseAggregate + FineAggregate) + factor(Age) + Water:FineAggregate + FlyAsh:Superplasticizer + 
    Water:Superplasticizer + FlyAsh:Water + FlyAsh:Water:Superplasticizer
    , data=my_data)
summary(fit9)

fit10 <- lm(ConcreteCompressiveStrength ~ Cement + Water + Superplasticizer + I(CoarseAggregate + FineAggregate) + factor(Age) + Water:FineAggregate + FlyAsh:Superplasticizer + Water:Superplasticizer + FlyAsh:Water + FlyAsh:Water:Superplasticizer, data=my_data)

summary(fit10)

#next- pretend that FlyAsh never existed
fit11 <- lm(ConcreteCompressiveStrength ~ Cement + Water + Superplasticizer + I(CoarseAggregate + FineAggregate) + factor(Age) + Water:FineAggregate + Water:Superplasticizer, data=my_data)

summary(fit11)

#return age as factor(Age), removed Water:Superplasticizer (from stepAIC)
fit12 <- lm(ConcreteCompressiveStrength ~ Cement + (Water) + Superplasticizer + I(CoarseAggregate + FineAggregate) + factor(Age) + (Water):FineAggregate, data=my_data)

summary(fit12)
anova(fit8, fit9, fit10, fit11)

stepAIC(fit12)

```

```{r}
i<-1
for (model in list(fit1, fit2, fit3, fit4, fit5, fit6, fit7, fit8, fit9, fit10, fit11, fit12)){
  print(i)
  print(tune(lm, as.formula(model$terms), data = my_data, 
                            tunecontrol = tune.control(sampling = "cross")))
  i<-i+1
}

```

Выводы: 1) важно использовать factor(Age) в модели (те модели, где он есть, показывают существенно меньшую ошибку при кросс-валидации); 2) CoarseAggregate и FineAggregate одинаково влияют на качество бетона; 3) мне нравится модель fit7:

```{r}
fit7 <- lm(formula = ConcreteCompressiveStrength ~ Cement + FlyAsh + 
BlastFurnaceSlagAsFactor + Water + Superplasticizer + 
I(CoarseAggregate + FineAggregate) + factor(Age) + Water:FineAggregate + 
  FlyAsh:Superplasticizer + Water:Superplasticizer + FlyAsh:Water + FlyAsh:Water:Superplasticizer,  data = my_data)
```

Она дает небольшую ошибку кросс-валидации (по сравнению с другими моделями) и учитывает взаимодействие параметров. 
